# 求助陈版主，掉期外汇会计处理问题

提问人：740438204 时间：2016-11-16 11:28:36
陈版主，请教个会计处理问题。掉期外汇交易如何进行会计处理？每个年末时点如何处理？是否也和远期外汇交易一样，在期末时点根据远期牌价确认交易性金融资产或负债呢？

回答人：chenyiwei
一般最简单的方法（也是最普遍适用的做法）就是将掉期合约作为一项以公允价值计量且其变动计入当期损益的金融资产或金融负债核算。 如果满足套期会计方法的运用条件，理论上还可以选择采用套期会计方法核算，但因为门槛高且操作复杂，一般情况下除非为了达到特定目标（如财务指标要求等），很少采用。